　　　　　　　　　 臺灣高等法院民事裁定
　　　　　　　　　　　　　　　　　　 100年度抗字第1151號
抗　告　人　財政部國有財產局臺灣北區辦事處
法定代理人　陳文龍
相　對　人　沈德福
　　　　　　李彩蓮
上列當事人間假處分事件，抗告人對於中華民國100年7月12日臺
灣板橋地方法院100年度全字第152號所為裁定提起抗告，本院裁
定如下：
    主  文
抗告駁回。
抗告訴訟費用由抗告人負擔。
    理  由
一、按債權人就金錢請求以外之請求因請求標的之現狀變更，有
    日後不能強制執行，或甚難執行之虞，欲保全強制執行者，
    得聲請假處分；請求及假處分之原因，應釋明之，前項釋明
    如有不足，而債權人陳明願供擔保或法院認為適當者，法院
    得定相當之擔保，命供擔保後為假扣押，民事訴訟法第532
    條、第533條前段準用第526條第1、2項定有明文。次按假處
    分固非確定私權之訴訟程序，債權本案請求是否確實存在，
    本非該保全程序所應審究之事項，但債權人請求及假處分之
    原因，依民事訴訟法第533條準用第526條第1項規定仍應釋
    明之，如聲請假處分，不能就其本案請求及假處分之原因，
    絲毫提出能即時調查之證據以釋明之者，亦應駁回其聲請（
    最高法院96年台抗字第47號裁定意旨參照）。
二、抗告人於原法院聲請意旨及本件抗告意旨略以：坐落新北市
    ○○區○○段大湖小段426地號土地(下稱系爭土地)為國、
    私共有土地，國有之應有部分為32分之6(下稱系爭土地應有
    部分)，餘為相對人及第三人共有。相對人於民國100年7月1
    日以存證信函通知伊擬依土地法第34條之1規定處分系爭土
    地，核其所擬出售總價為新臺幣(下同)31,694,250元(國有
    持分應分配價金為5,942,672元)。伊為維國產權益，已通知
    系爭土地全體共有人訂期協商可行處理方式(包括共有物分
    割)，惟為恐相對人未參與協議共有物分割前，即以低價逕
    為處分伊所管理之系爭土地應有部分，致請求標的之現狀變
    更，日後顯有不能執行之虞，爰依民事訴訟法第532條規定
    ，並願供擔保以代釋明，聲請假處分，請求裁定准予供擔保
    ，禁止相對人依土地法第34條之1規定就伊管理之系爭土地
    應有部分為處分行為，並廢棄原裁定等語。
三、經查，抗告人主張依民事訴訟法第532條之規定聲請本件假
    處分，請求禁止相對人依土地法第34條之1規定就伊管理之
    系爭土地應有部分為處分行為，雖提出台北長春路郵局第00
    1860號存證信函、土地登記謄本、抗告人100年7月6日台財
    產北處字第10000173610號函及100年7月7日台財產北處字第
    1004001100號函等件為證(見原法院卷第5-13頁、本院卷第
    7-12頁)，然土地登記謄本僅足證明系爭土地為中華民國、
    相對人及第三人所共有，抗告人為中華民國所有系爭土地應
    有部分之管理者；台北長春路郵局第001860號存證信函之內
    容為相對人依土地法第34條之1第2、3、4項規定通知抗告人
    關於系爭土地應有部分之處分方式及通知抗告人行使優先承
    買權，抗告人100年7月6日、同年7月7日之函文為通知相對
    人召開共有物協議分割協調會。均未釋明抗告人聲請本件假
    處分之「本案請求」。
四、本件抗告人既未提出可使本院信其主張大概為真實且能即時
    調查之證據，釋明其假處分之請求為何，應認抗告人未盡釋
    明之責。雖抗告人陳明願供擔保，惟依上開說明，命債權人
    供擔保後為處分，前提需債權人已就假處分之本案請求已盡
    釋明之責，法院仍認釋明有所不足，始得命債權人供擔保以
    代釋明，今抗告人未釋明假處分之請求，法院當無計算相對
    人受損害額，而令抗告人供擔保之情事，爰不應准許其假處
    分之聲請。原法院駁回抗告人假處分之聲請，理由雖有不同
    ，惟結論並無二致，抗告意旨指摘原裁定不當，求予廢棄，
    仍應認無理由，應予駁回。
五、據上論結：本件抗告為無理由，爰裁定如主文。
中    華    民    國   100    年    10    月    14    日
                    民事第六庭
                        審判長法  官 黃國忠
                              法  官 黃莉雲
                              法  官 周美雲
正本係照原本作成。
本裁定除以適用法規顯有錯誤為理由外，不得再抗告。如提起再
抗告，應於收受後10日內委任律師為代理人向本院提出再抗告狀
。並繳納再抗告費新台幣１千元。
中    華    民    國   100    年    10    月    17    日
                              書記官 陳明俐